臺灣高雄地方法院刑事判決　　　　　　 100年度訴字第1178號
公　訴　人　臺灣高雄地方法院檢察署檢察官
被　　　告　鐘素鈴
公設辯護人　本院蘇鴻吉公設辯護人
上列被告因偽造有價證券等案件，經檢察官提起公訴（100年度
調偵字第140號），本院判決如下：
    主  文
鐘素鈴意圖供行使之用，而偽造有價證券，處有期徒刑貳年，如
附表偽造署押部分欄所示之署押（含指印）均沒收之。
    事  實
一、緣鐘素鈴於民國98年間及99年4月5日分別向林麗容借貸新臺
    幣（下同）15萬元、10萬元，知悉林麗容願以借款人開立本
    票作為擔保之方式貸與款項，竟明知未經他人授權或同意不
    得以他人名義簽發本票，仍基於意圖供行使之用而偽造有價
    證券、行使偽造有價證券及意圖為自己不法所有之詐欺犯意
    ，接續於99年4月6、8、14、18日、5月4日、4月8日至同年5
    月25日間之不詳時間，冒用林發宏、林建金、李文新、林麗
    萍、林子勝、林美娟、林玉玲、葉依柔（下稱林發宏等8人
    ）之名義，向林麗容佯稱資力及信用良好之林發宏等8人因
    臨時資金短缺需求借款，待林麗容表示若有借款人與鐘素鈴
    共同簽發本票作為擔保願意借款後，即分別製作以自己及林
    發宏等8人為共同發票人，如附表編號1-2、3-4、5、6-7、8
    、14、15、16所示之本票，持以向林麗容行使，致林麗容因
    此陷於錯誤，交付如本票面額所示數額之借款，致生損害於
    林麗容及林發宏等8人。嗣後如附表編號4-8所示本票所擔保
    之主債權陸續屆期，鐘素鈴為延期清償，承前偽造有價證券
    及行使有價證券之接續犯意，再於99年5月25日向林麗容佯
    稱林麗萍、林子勝、林美娟、林玉玲（下稱林麗萍等4人）
    因事故暫時無法還款，並冒用林麗萍等4人名義製作如附表
    編號9-13所示之新本票，換回如附表編號4-8所示之本票，
    允其延期清償。嗣林麗容因向鐘素鈴多次求償未果而生疑，
    於是向臺灣高雄地方法院以鐘素鈴及林建金為對象聲請支付
    命令，向戶政機關申請調閱林建金之戶籍資料，始確認本票
    上記載之「林建金」並非真實，而悉上情。
二、案經林麗容告訴臺灣高雄地方法院檢察署檢察官偵查起訴。
    理  由
一、證據能力部分
    按被告以外之人於審判外之陳述雖不符刑事訴訟法第159 條
    之1至之4等4條之規定，而經當事人於審判程序同意作為證
    據，法院審酌該言詞陳述或書面陳述作成時之情況，認為適
    當者，亦得為證據；當事人、代理人或辯護人於法院調查證
    據時，知有前項不得為證據之情形，而未於言詞辯論終結前
    聲明異議者，視為有前項之同意，刑事訴訟法第159條之5定
    有明文。經查，本案認定事實所引用之卷內證據資料，除原
    已符同法第159條之1至第159條之4規定、及法律另有規定等
    傳聞法則例外規定，而得作為證據外，並無證據證明係公務
    員違背法定程式所取得，而檢察官、被告鐘素鈴及其辯護人
    於本院行準備程序時均同意其作為本案證據之證據能力（請
    見本院100年度審訴字第2624號卷，下稱本院審訴卷，第16頁
    反面），且本院審酌前揭陳述作成時之情況，並無違法取證
    之瑕疵，且與本案相關之待證事實具有關連性，認適當作為
    證據，是本件有關被告以外之人於審判外之言詞或書面陳述
    等供述證據，依前揭法條意旨，自均得為證據。
二、認定犯罪事實所憑之證據及理由
    被告於本院準備及審判程序中，固承認其於99年4月8日未經
    林建金同意簽發如附表編號1-2所示本票；另於同年99年4月
    6、14、18日、5月4日、4月8日至同年5月25日間之不詳時間
    ，為向告訴人貸得款項，未經林發宏、李文新、林麗萍、林
    子勝、林美娟、林玉玲、葉依柔（除外林建金，下稱林發宏
    等7人）之授權及同意，冒用其等名義向告訴人借款，並以
    冒簽姓名、冒捺指印及虛構發票人住所之方式，將林發宏等
    7人列為共同發票人，而簽發如附表編號3-8、14-16所示之
    本票，交付予告訴人以供擔保清償借款之用，復於99年5 月
    25日因先前冒名借款之清償期屆至，冒用林麗萍等4人之名
    義，偽造如附表編號9-13所示本票，執以向告訴人換回如附
    表編號4-8所示之本票等節，惟否認部分之偽造有價證券、
    行使偽造有價證券、詐欺取財犯行，辯稱：如附表編號1、2
    所示本票，確係林建金向告訴人借款，伊僅係雙方之媒介，
    並於99年4月8日以保證人身分與林建金共同簽發本票；且林
    麗容於伊所居住之區域經營高利放貸，相關借款均以15  日
    或30日為1期，借款時先扣除約10%利息，逾期未還並須支付
    每期5%（15日1期）或10%（30日1期）之利息予告訴人，故
    其雖冒名借款，惟並未取得如附表所示本票面額之現金云云
    。經查：
(一)被告承認偽造及行使如附表編號3-16所示本票、行使如附表
    編號3-8、14-16所示本票向告訴人詐得借款部分，業據被告
    於本院準備及審判期日供承不諱在卷，核與證人即告訴人林
    麗容之偵訊及審判中指、證述情節大致相符（請見高雄地方
    法院檢察署99年度偵字第24822號卷，下稱偵卷，第1-4頁；
    本院100年度訴字第1168號卷，下稱訴卷，第16-18頁），並
    有如附表編號3、9-13所示之本票影本9紙（請見偵卷第5-6
    頁、訴卷第30、32-33頁）、高雄地方法院99年度司促字第
    33406號裁定1紙（請見偵卷第7頁）可佐；且如附表編號1、
    2、9、10、12所示之本票（下稱告訴狀所附之本票5張），
    票上於鐘素鈴及被冒用人（分別為林建金、林建金、林麗萍
    、林美娟、林子勝）簽名欄後方及金額欄所捺指印，經內政
    部警政署刑事警察局以指紋特徵點比對法鑑定，鑑定結果為
    ：送鑑本票正本五紙（即告訴狀所附之本票5張），其上計
    有可資比對指紋12枚，經比對確認結果，皆與所附鐘素鈴指
    紋卡之右拇指指紋相符，亦有該局100年7月26日刑紋字第
    1000090007號鑑定書1紙（請見高雄地方法院檢察署100年度
    調偵字第140號，下稱調偵卷，第49頁）在卷可稽，堪信為
    真實。
(二)被告雖否認就如附表編號1-2所示本票所擔保之主債權係自
    己冒用林建金之名義借款，並否認曾自林麗容取得如附表編
    號1-8、14-16所示本票面額之借款，而以前詞置辯，惟查：
  (一)就被告冒用林建金名義偽造如附表編號1-2所示本票部分，
    說明如下：
  1.被告及其辯護人於本院準備程序時，已將「於99年4月8日冒
    用林建金名義向林麗容借款，致林麗容陷於錯誤將如本票面
    額之款項交付予被告」列為不爭執事項（請見審訴卷第16頁
    ）；復被告於本院第一次審判期日即自承：「伊之所以在本
    票上書寫『林建金』名義，係因伊先前已向告訴人借款且未
    按時繳納，為使告訴人願意再借錢，始向告訴人稱是他人要
    借款，並在本票上寫上林建金名字，再由伊擔保」等語（請
    見訴卷第14頁反面）；又於本院第二次審判期日自承：「如
    附表所示之本票（包含林建金），各該名義均係自己所虛構
    而非真有其人，其冒名簽發本案本票之動機，係恐林麗容不
    答應借款予自己，始冒用他人名義簽發本票」等語（請見訴
    卷第27頁反面-28頁）；
  2.本案中以林建金為共同發票人者，即如附表編號1-2所示本
    票，均上載發票日為99年4月8日、共同發票人為林建金、住
    所為高雄市林園區（改制前為高雄縣林園鄉）溪洲村207巷3
    號，此有如附表編號1-2所示之本票影本2紙在卷可稽；而上
    揭本票所記載之林建金住址，經告訴人執上揭民事支付命令
    程序向戶政機關查詢，查詢結果為並無此址，且經本院職權
    查詢戶籍資料結果亦同，業經告訴人指述明確，且有高雄地
    方法院99年度司促字第33406號裁定、全戶戶籍資料查詢單
    各1紙（請見偵卷第7頁、訴卷第40院）可佐；
  3.被告於偵查中雖曾辯稱：「林建金確有其人、如附表編號1-
    2所示之本票為林建金所親自簽名及捺印」云云，惟被告屢
    經檢察官要求陳報林建金之聯絡方式俱稱不知，迄至檢察官
    將告訴狀所附之本票5張送內政部警政署刑事警察局鑑定，
    鑑定結果為告訴狀所附之本票5張均係被告以右手大拇指所
    捺印，被告於本院準備程序期日及第一、二次審判期日始大
    致為承認之供述，被告因前揭指紋鑑定書而轉折為承認犯行
    ，其於本院準備程序以後之陳述較具可信性，被告於第一次
    審判期日，既稱使用林建金名義係為令告訴人放款，復稱林
    建金確有其人且向告訴人借款，已自相矛盾，復其歷次之供
    述反覆，難信為真；
  4.參以被告既陳稱99年4月8日係為林建金向告訴人借款，則關
    於為供該筆借款擔保所簽發之如附表編號1-2所示本票，被
    告自稱未因仲介獲有利益，竟自願為林建金作保，並擔負替
    告訴人向林建金收取每期還款責任等節，亦難謂與常情無違
    。綜上所述，如附表編號1-2所示本票部分，應係被告冒用
    林建金之名義借款之事實，堪以認定。
  (二)就被告是否詐得其偽造如附表編號1-8、14-16所示本票面額
    之金額部分，說明如下：
  1.被告於準備程序中業已自承：「伊以朋友要借款名目所開立
    的本票，各該本票面額即為告訴人貸與金額，僅有因清償期
    屆至而以票換票時，告訴人收到換票的新票不會再給伊錢，
    所以伊交付予告訴人如告訴狀所附之本票5張（即如附表編
    號1、2、9、10、12所示本票，面額分別為5萬元、10萬元、
    10萬元、10萬元、7萬5,000元，總計為42萬5,000元【5+10+
    10+10+7.5=42.5】），告訴人確實有先後借款42萬5, 000元
    給我」等語（請見審訴卷第17頁反面）；
  2.告訴人於本院亦證稱：「被告99年4月5日向我借10萬元，翌
    日即以電話稱因向我借貸利息低廉，朋友也要借5萬」、「
    被告說林麗萍因店面裝潢急需20萬元，店面每天都有收入可
    於1個月後還完」、「被告說林子勝急需10萬元，且房屋已
    辦理貸款僅尚未取得現金，待取得房貸即可歸還」、「被告
    說林美娟為購入合夥股份急需15萬元，可於40日內還清」等
    語（請見訴卷第17頁），經核分別與如附表編號1、3-4、5
    、6-7所示本票之面額總合均相符；
  3.被告於偵查中均辯稱：「告訴狀所示之本票5張均係各該共
    同發票人委其向告訴人借款」云云，迄至檢察官將告訴狀所
    附之本票5張送內政部警政署刑事警察局鑑定，鑑定結果為5
    張本票均係被告以右手大拇指所捺印，被告於本院準備程序
    期日始為承認犯行之供述，被告因前揭指紋鑑定書而轉折為
    承認犯行，其於本院準備程序之陳述較具可信性情況，已如
    前述；
  4.參以被告於偵查中首度被問及利息計算方式時供稱：「向告
    訴人借款之條件為每10萬元扣除7,000-8,000元或更多，利
    息算法伊不太清楚，以1週或10天為1期，本票面額為屆期應
    還款之數額，利息即為預扣的部分」等語（請見偵卷第16頁
    ），對利息之描述模糊不明，復與被告嗣於審判期日所稱：
    以15日或30日為1期，借款時先扣除10%利息，逾期未還並須
    支付每期5%（15日1期）或10%（30日1期）之利息予告訴人
    之供述（請見訴卷第15頁反面），其利息計算方式、每期時
    間長短，俱有明顯出入；
  5.另被告陳稱因告訴人索息過高始反覆以他人名義借貸還款，
    惟被告復稱：99年4月5日係首次向告訴人借款等語（請見訴
    卷第15頁），告訴人則稱被告98年間曾借款15萬元，嗣還款
    正常，於99年4月5日時已近還清故再借款予被告等語（請見
    訴卷第16頁反面），均堪認被告於99年4月初並無因須向告
    訴人還款致財務困難之情事；而被告甫以自己名義向告訴人
    貸得10萬元後，於4月6日即冒用林發宏名義、4月8日即冒用
    林建金名義偽造本票，且於短暫期間內迅速累積借款金額，
    被告辯稱係因告訴人高利放貸致財務困難，須反覆及冒用他
    人名義借款云云，難認真實；
  6.另參以被告對於是否積欠告訴人本票面額之債務部分，於審
    判期日中仍時而反覆稱「真正取得借款者為林建金」、「有
    些已還、有些未還」、「沒有帶來還款憑證」云云，堪信被
    告所稱告訴人經營高利貸，伊未曾取得如本票面額之借款等
    詞，僅係被告為爭執自己民事清償責任範圍所為之託辭，不
    足採信。綜上所述，被告確實以如附表編號1-8、14-16所示
    本票作為擔保，取得如本票面額所示借款數額之事實，足以
    認定。
三、論罪科刑
(一)按行使偽造有價證券，以取得票面價值之對價，固不另論詐
    欺罪，但如以偽造之有價證券供作擔保或作為新債清償而借
    款，則其借款之行為，為行使有價證券以外之另一行為，其
    間有方法結果關係，應論以詐欺罪之牽連犯（最高法院62年
    度第1次刑庭庭長會議決議意旨參照）；此於95年7月1日施
    行之修正後新刑法，已刪除舊刑法第55條後段之牽連犯規定
    ，現已無牽連犯得論以裁判上一罪之情形，前開決議亦因此
    修正經最高法院決議不再供參考（最高法院95年度第16次刑
    事庭會議決議參照），然參諸該修正條文之立法理由謂：「
    牽連犯廢除後，原依牽連犯處理之案例，視其具體情形，分
    別論以想像競合犯或數罪併罰」等語；並考量執偽造有價證
    券以借款之所以須另論詐欺取財，旨在強調借款之詐欺取財
    犯行無法藉由行使偽造有價證券罪之宣告所完全評價；且被
    告之偽造有價證券行為，均旨在取信告訴人其所杜撰之他人
    借款事實，藉以陷告訴人於錯誤而交付款項，遂其借款目的
    ，主觀上出於同一詐欺取財目的，復在時、地上具有緊密之
    重疊、結合關係，依一般社會通念，難以強行分開，其社會
    評價，應認係一行為，是以前開詐欺罪部分仍應予宣告，惟
    應與偽造有價證券罪論以想像競合犯。另被告於99年5月25
    日為以票換票而取回先前偽簽已屆期之本票，始偽造如附表
    編號9-13所示本票交付告訴人，並無再借新款，且仍須支付
    利息，尚無證據證明被告有取得其他之不法利益，揆諸上揭
    意旨，被告換票時之交付本票，並不另構成詐欺取財或詐欺
    得利罪。
(二)被告偽造並行使如附表編號1-8、14-16所示本票，以此方式
    施詐術向告訴人詐得借款部分，核其所為，均係犯刑法第20
    1條第1項之偽造有價證券罪、刑法第339條第1項詐欺取財罪
    。被告偽造並行使如附表編號9-13所示本票，核其所為，均
    係犯刑法第201條第1項偽造有價證券罪。被告偽造如附表所
    示之偽造署押（含指印）部分，均為偽造有價證券之階段行
    為，而行使偽造有價證券之低度行為應為偽造有價證券之高
    度行為所吸收，均不另論罪。被告利用若自任保證人、與借
    款人共同開立本票擔保、對告訴人負責清償，告訴人即願意
    借款之金錢往來默契，陸續以相同手方法施用詐術（即佯稱
    有資力之他人借款、自任保證人、與所佯稱人共同簽發本票
    擔保、與告訴人約定悉向其索取還款），其如附表編號1-8
    、14- 16所示之詐欺取財行為部分，各舉動雖與該罪之構成
    要件相符，惟各行為之獨立性尚屬薄弱，在行為人主觀上，
    各舉動應係其犯罪行為之一部分，並使告訴人個人受有財產
    損害之結果，侵害法益同一，依一般社會健全觀念，在刑法
    評價上，亦視為數個舉動之接續施行；被告分別於同日接續
    冒用林建金、林麗萍、林美娟、林美娟名義，偽造如附表編
    號1-2、3-4、6-7、11-12所示之本票，時空密接，偽造之名
    義人同一，侵害同一法益，亦均為接續犯；被告同時冒用林
    麗萍等4人之名義，偽造如附表編號9-13所示本票，偽造名
    義人共4人，侵害4法益，惟其時間上密接，依社會健全觀念
    應認為一行為，係刑法第55條前段規定之同種想像競合犯；
    被告偽造如附表編號1-2、3-4、5、6、7-8、14、15、16所
    示有價證券，並以行使各該偽造有價證券之方式向告訴人實
    施詐術，陷告訴人於錯誤而取得本票面額借款之詐欺取財行
    為，依社會健全觀念各應認為一行為，均係一行為觸犯偽造
    有價證券、詐欺取財二罪名之異種想像競合犯，然因其所犯
    詐欺取財罪部分具有接續犯之包括一罪關係，業如前述，於
    法律評價上自無從割裂各次詐欺取財犯行，分別與各次偽造
    有價證券犯行論以想像競合犯，是被告所犯上開詐欺取財、
    偽造有價證券罪，應全部依想像競合犯關係，論以一罪，並
    從一重之偽造有價證券罪處斷。至被告冒用林麗萍等4人名
    義分別偽造如附表編號4、5、6-7、8所示本票，復於屆期時
    承前偽造各該本票之主觀犯意，接續冒用林麗萍等4人名義
    ，偽造如附表編號9-13所示本票，此等為新票換舊票、延長
    清償期所為之偽造本票行為，係延續偽造各該對應之舊本票
    犯意而來，僅分別屬偽造如附表編號4、5、6-7、8所示本票
    之接續犯。另被告未經起訴如附表編號11、13所示之偽造有
    價證券部分，與已起訴如附表編號9、10、12所示之偽造有
    價證券部分有想像競合之裁判上一罪關係；被告未經起訴如
    附表編號3-8所示之偽造有價證券部分，與上揭已起訴及因
    想像競合為裁判上一罪之如附表編號9-13所示之偽造有價證
    券部分，有接續犯之關係；被告未經起訴如附表編號3-8、
    14-16所示之詐欺取財部分，與已起訴之如附表編號1-2、
    9-10、12所示之詐欺取財部分，有接續犯之一罪關係；被告
    未經起訴如附表編號14-16所示偽造有價證券部分，與上揭
    因與已起訴部分有接續犯關係之如附表編號14-16所示詐欺
    取財部分，有想像競合關係，且於本案審判過程中，本院已
    諭知此部分所涉刑法第201條第1項等罪嫌，是公訴意旨雖未
    就被告前開犯行部分起訴，然此部分與起訴之犯行既有一罪
    關係，應為起訴效力所及，自得由本院依據卷內事證逕予補
    充論斷如上，附此敘明。
(三)查被告所犯偽造有價證券罪，其法定本刑為3年以上10年以
    下有期徒刑之重罪，被告因財務窘困，萌生偽造有價證券充
    作借款擔保之犯意，雖未經林發宏等8人之同意而偽造本票
    ，惟本票既僅供作債務人擔保清償之用，所造成之金融損害
    未鉅，以被告本件犯罪之具體情狀及行為背景，確屬情輕法
    重，客觀上足以引起一般人之同情，縱宣告法定最低度之刑
    猶嫌過重，爰依刑法第59條之規定酌減其刑，並審酌被告並
    無前科，素行尚可，有臺灣高等法院被告前案紀錄表在卷可
    考，其因財務困窘，除以自己名義陸續向告訴人借貸（請見
    訴卷第30-33頁）外，猶虛構林發宏等8人名義與自己共同簽
    發上開本票，其所為足以生損害於告訴人及遭冒用人，迄今
    尚未與告訴人達成和解、賠償告訴人損害，兼衡其犯罪之動
    機、目的、犯罪所得、犯後態度及被害人所受侵害程度等一
    切情狀，量處如主文所示之刑。
(四)被告偽造如附表編號1-16所示之本票16紙，其偽造林發宏等
    8人之署押（含指印）部分係偽造之有價證券，復無證據證
    明如附表編號4-8所示本票5紙已滅失不復存在，不問屬被告
    與否，均應依刑法第205條之規定宣告沒收如主文。
據上論結，應依刑事訴訟法第299條第1項前段，刑法第201條第1
項、第339條第1項、第55條、第59條、第205條，刑法施行法第1
條之1，判決如主文。
本案經檢察官楊景婷到庭執行職務。
中    華    民    國   100    年    12    月    29    日
              刑事第十七庭  審判長法  官  陳培維
                                  法  官  陳君杰
                                  法  官  張谷瑛
以上正本證明與原本無異。
如不服本判決應於收受送達後10日內向本院提出上訴書狀，並應
敘述具體理由；如未敘述上訴理由者，應於上訴期間屆滿後20日
內向本院補提理由書（均須按他造當事人之人數附繕本）「切勿
逕送上級法院」。
中    華    民    國   101    年    1     月    2     日
                                  書記官  吳書逸
附錄論罪科刑法條
刑法第201條、第339條
附表
┌──┬───┬────┬─────┬──────┬─────────┐
│編號│發票人│票號    │金額      │發票日期    │偽造署押部分      │
│    │      │        │(新臺幣)  │            │                  │
├──┼───┼────┼─────┼──────┼─────────┤
│1   │鍾素鈴│256373  │ 50,000元 │99年4月8日  │發票人欄「林建金」│
│    │林建金│        │          │            │署押、指印        │
├──┼───┼────┼─────┼──────┼─────────┤
│2   │鍾素鈴│256374  │100,000元 │99年4月8日  │發票人欄「林建金」│
│    │林建金│        │          │            │署押、指印        │
├──┼───┼────┼─────┼──────┼─────────┤
│3   │鍾素鈴│256395  │100,000元 │99年4月18日 │發票人欄「林麗萍」│
│    │林麗萍│        │          │            │署押、指印        │
├──┼───┼────┼─────┼──────┼─────────┤
│4   │鍾素鈴│不詳    │100,000元 │99年4月18日 │發票人欄「林麗萍」│
│    │林麗萍│        │          │            │署押、指印        │
├──┼───┼────┼─────┼──────┼─────────┤
│5   │鍾素鈴│不詳    │100,000元 │99年4月8日至│發票人欄「林子勝」│
│    │林子勝│        │          │5月25日間不 │署押、指印        │
│    │      │        │          │詳時間      │                  │
├──┼───┼────┼─────┼──────┼─────────┤
│6   │鍾素鈴│不詳    │ 75,000元 │99年4月8日至│發票人欄「林美娟」│
│    │林美娟│        │          │5月25日間不 │署押、指印        │
│    │      │        │          │詳時間      │                  │
├──┼───┼────┼─────┼──────┼─────────┤
│7   │鍾素鈴│不詳    │ 75,000元 │99年4月8日至│發票人欄「林美娟」│
│    │林美娟│        │          │5月25日間不 │署押、指印        │
│    │      │        │          │詳時間      │                  │
├──┼───┼────┼─────┼──────┼─────────┤
│8   │鍾素鈴│不詳    │ 60,000元 │99年4月8日至│發票人欄「林玉玲」│
│    │林玉玲│        │          │5月25日間不 │署押、指印        │
│    │      │        │          │詳時間      │                  │
├──┼───┼────┼─────┼──────┼─────────┤
│9   │鍾素鈴│357120  │100,000元 │99年5月25日 │發票人欄「林麗萍」│
│    │林麗萍│        │          │            │署押、指印        │
├──┼───┼────┼─────┼──────┼─────────┤
│10  │鍾素鈴│357118  │100,000元 │99年5月25日 │發票人欄「林子勝」│
│    │林子勝│        │          │            │署押、指印        │
├──┼───┼────┼─────┼──────┼─────────┤
│11  │鍾素鈴│357121  │ 75,000元 │99年5月25日 │發票人欄「林美娟」│
│    │林美娟│        │          │            │署押、指印        │
├──┼───┼────┼─────┼──────┼─────────┤
│12  │鍾素鈴│357122  │ 75,000元 │99年5月25日 │發票人欄「林美娟」│
│    │林美娟│        │          │            │署押、指印        │
├──┼───┼────┼─────┼──────┼─────────┤
│13  │鍾素鈴│357123  │ 60,000元 │99年5月25日 │發票人欄「林玉玲」│
│    │林玉玲│        │          │            │署押、指印        │
├──┼───┼────┼─────┼──────┼─────────┤
│14  │鍾素鈴│256369  │100,000元 │99年4月6日  │發票人欄「林發宏」│
│    │林發宏│        │          │            │署押、指印        │
├──┼───┼────┼─────┼──────┼─────────┤
│15  │鍾素鈴│357105  │200,000元 │99年4月14日 │發票人欄「李文新」│
│    │李文新│        │          │            │署押、指印        │
├──┼───┼────┼─────┼──────┼─────────┤
│16  │鍾素鈴│436951  │ 30,000元 │99年5月4日  │發票人欄「葉依柔」│
│    │葉依柔│        │          │            │署押、指印        │
└──┴───┴────┴─────┴──────┴─────────┘